# Møtereferat
## Dato: 14.03.2024

## Deltakere:
* Sune
* Lauritz
* Kristian
* Mathias
* Jonas
* Vetle

## Tema:
* Refaktorere mappenavn og at mappestruktur matcher for teststruktur.
* Texture, bilder for karakterene
* Testing av modellen og combat er vanskelig pga isWithinRange()
* Oppgaver videre

## Oppsumering: 
* Hva har vi blitt enige om:
    * Lauritz tar ansvar for textures.
    * Refaktoreringen blir gjort på dette møtet, slik at alt blir riktig.
    * Testene har vi ikke funnet noen løsning på enda. (Kanskje hardkode at de står ved siden av hverandre)
* Ting som skal gjøres til neste gang:
    * Tester for ICombat (Jonas)
    * Få blokk til å funke (Jonas)
    * Tegne ferdig to spillere med animasjoner for slå/spark/blokk (Lauritz)
    * Skrive grunnkode for powerups (Sune)
    * Skal bare kunne hoppe to ganger om gangen (Vetle)
    * Tester for modellen (Kristian)
    * Fjerne magiske tall (Kristian og Mathias)
    * Gjøre skjermene mer organiserte og mer logiske (Mathias)